臺灣高等法院臺南分院刑事裁定　　　　　　　 九十一年度毒抗字第三五三號　 Ｃ
　　　抗　告　人
　　　即　被　告　甲　○　○
右列抗告人因違反毒品危害防制條例案件，不服臺灣雲林地方法院九十一年度毒聲字
第九八七號中華民國九十一年十一月二十九日第一審所為觀察、勒戒裁定，提起抗告
，本院裁定如左：
      主      文
抗告駁回。
      理      由
一、抗告意旨略以：被告於民國九十一年八月三十日下午五時許，前往雲林縣斗南鎮
    ○○路五○一號蔣振豐宅，適時蔣宅屋內煙霧迷漫，乃進入查看，才知蔣宅內友
    人正在吸食安非他命，被告也因此為煙霧嗆到二、三次，為此吸入二手煙，並正
    巧而為警方查獲。在被告為警方查獲前二天，因感冒曾服用感冒藥。經驗尿結果
    呈現毒品甲基安非他命陽性反應，如此一來其正確性當然受質疑。被告確實未曾
    吸食安非他命，若因此即被裁定須送勒戒處所觀察、勒戒，實有過於冤枉，心有
    不甘，請明察秋毫，還給被告一個公道，再次傳喚證人蔣振豐等人，並重新採尿
    送驗，以證明被告確實未曾吸食安非他命，爰提起抗告云云。
二、查抗告人即被告甲○○於九十一年八月三十日回溯前九十六小時內之某時，在不
    詳處所，以不詳方式，施用第二級毒品安非他命，為警於九十一年八月三十日下
    午五時許，在雲林縣斗南鎮○○路五○一號蔣振豐、蔣正彥住處執行搜索時在場
    （於蔣振豐房間查獲安非他命殘渣袋一個，分裝袋一包；蔣正彥房間查獲注射針
    筒一支、安非他命殘渣袋一個、塑膠分裝鏟一支），經抗告人同意採尿送驗，檢
    出毒品安非他命陽性反應，而查悉上情。抗告人雖否認上揭犯行，惟抗告人尿液
    經送雲林縣衛生局檢驗，並送法務部調查局以 ＧＣ\ＭＳ實驗方法（氣相層析質
    譜儀分析法）複驗，結果均呈安非他命陽性反應，有雲林縣衛生局煙毒尿液檢驗
    成績書及法務部調查局九十一年十一月七日調科壹字第○九一○○七一九七五○
    號檢驗通知書各一份附卷可稽，抗告人空口否認，不足採信。經查常人如未施用
    安非他命，其尿水應驗無安非他命陽性反應，倘有施用者，約有百分之九十於九
    十六小時內，均可自尿中排出，並驗有安非他命陽性反應，此有行政院衛生署藥
    物食品檢驗局八十一年二月八日（）藥檢壹字第○○一一五六號函影本一份附
    卷可參，故抗告人於九十一年八月三十日採尿前九十六小時內之某時，必有施用
    第二級毒品安非他命無誤。
三、抗告人雖辯稱：其於九十一年八月三十日下午五時許，前往雲林縣斗南鎮○○路
    五○一號蔣振豐宅，適時蔣宅屋內煙霧迷漫，乃進入查看，才知蔣宅內友人正在
    吸食安非他命，抗告人也因此為煙霧嗆到二、三次，為此吸入二手煙，並正巧而
    為警方查獲。在抗告人為警方查獲前二天，因感冒曾服用感冒藥。經驗尿結果呈
    現毒品安非他命陽性反應，如此一來其正確性當然受質疑云云。惟查，於吸食安
    非他命者之旁，同時吸入該吸食者燃燒之安非他命所排出之氣體，即俗稱二手煙
    ，若非共處於空間狹小之密室，並故意大量吸入該氣體，當不致於尿液中呈現安
    非他命之陽性反應，有法務部調查局八十二年十月五日（）陸（一）字第８２
    ０９２７１２號函影本一份附卷可資參閱，故抗告人於蔣振豐上開住宅吸入安非
    他命之二手煙，縱使屬實，其尿液經檢驗結果應不致於呈現安非他命之陽性反應
    ，抗告人聲請傳訊蔣振豐，本院認無此必要。又抗告人並未提出其服用之感冒藥
    ，供本院送鑑定，抗告人茍真有服用感冒藥，其尿液經檢驗結果，會呈毒品安非
    他命之陽性反應，亦乏實據，抗告人此部分之辯解，無足取。
四、又按目前國內檢驗安非他命的方法，以氣相層析質譜儀分析法之精確度最高，其
    原理係檢品經氣化後，通過層析管分離純化，再將純化之成分循序送入質譜儀做
    個別的鑑定，因質譜儀所測定之圖譜，在化學上被公認具有指紋特性，故可據以
    完全判定該檢品係為何種化合物，抗告人之尿液經送驗而以氣相層析質譜儀分析
    法確認結果，呈安非他命陽性反應，有法務部調查局前開檢驗通知書可按，揆諸
    前揭說明，其於為警採尿時之前九十六小時內之某時，必有施用安非他命一次，
    而施用安非他命留在人體內有一定時間，已如前述，抗告人為警於九十一年八月
    三十日下午五時許，在雲林縣斗南鎮○○路五○一號蔣振豐、蔣正彥住處執行搜
    索時在場，經抗告人同意採尿送驗，迄今已一年多，如再採其尿液送驗已無法判
    定抗告人是否吸食安非他命，抗告人聲請重新採尿送驗，以證明其確實未曾吸食
    安非他命，本院亦認為無此必要。
五、綜上所述，原審以抗告人施用第二級毒品安非他命屬實，依毒品危害防制條例第
    二十條第一項、觀察勒戒處分執行條例第三條第一項規定，裁定抗告人應送勒戒
    處所觀察、勒戒，認事用法並無不當。抗告人以上述理由抗告，為無理由，應予
    駁回。
據上論斷，應依刑事訴訟法第四百十二條，裁定如主文。
中    華    民    國      九十一      年      十二      月    三十      日
                                  臺灣高等法院臺南分院刑事第二庭
                                      審判長法官  陳    清    溪
                                            法官  林    永    茂
                法官  蘇    重    信
右正本證明與原本無異。
不得再抗告。
                                      法院書記官  趙    玲    瓏
中    華    民    國      九十一      年      十二      月    三十一    日
